【裁判字號】    89,上訴,386
【裁判日期】    890314
【裁判案由】    業務侵占
【裁判全文】
臺灣高等法院臺中分院刑事判決                    八十九年度上訴字第三八六號
    上  訴  人
    即  被  告  甲○○
右上訴人因業務侵占案件，不服臺灣台中地方法院八十八年度訴緝字第六七五號中華
民國八十八年十二月三十一日第一審判決（起訴案號：臺灣台中地方法院檢察署八十
一年度偵字第二三一號），提起上訴，本院判決如左：
      主  文
上訴駁回。
      事實及理由
一、本案經本院審理結果，認第一審判決認事用法及量刑均無不當，應予維持，並引
    第一審判決書記載之事實、證據及理由。（如附件）
二、被告甲○○上訴意旨略以：伊坦承確有於擔任巧合大飯店股份有限公司之客房部
    副主任時，侵占公司所有週轉金及住宿費六萬六千六百五十元，惟已深知悔悟，
    目前有兩個稚齡孩子，入監執行將嚴重影響家庭，為此積極尋求賠償該公司損失
    ，惟已遍尋不著當年被害人等語。
三、本院查：
  (一)被告前曾於七十七年間因偽造文書罪、詐欺及侵占等，經法院判處有期徒刑後，
    經減刑定執行刑為有期徒刑一年八月，於七十九年十一月四日執行完畢，有台灣
    台中地方法院檢察署刑案資料查註紀錄表一紙在卷可憑。被告於上開犯罪執行完
    畢後五年內，再為本件犯行，不符緩刑要件。
  (二)被告於八十一年五月二十日，因本案經原審法院通緝後，至八十八年十一月二十
    二日始到案，逃亡七年餘，且未賠償被害人之損失。
四、原審審酌各情，依刑法第三百三十六條第二項、第四十七條，罰金罰鍰提高標準
    條例等規定，量處有期徒刑七月，其認事用法俱無不合，量刑亦稱妥適，被告上
    訴顯無理由，應予駁回。
五、據上論斷，應依刑事訴訟法第三百七十三條、第三百六十八條，判決如主文。
本案經檢察官乙○○到庭執行職務。
中      華      民      國    八十九     年      三       月    十四    日
                                  臺灣高等法院臺中分院刑事第十二庭
                                          審判長法  官  洪  耀  宗
                                                法  官  郭  同  奇
                                                法  官  劉  登  俊
右正本證明與原本無異。
不得上訴。
      書記官  朱  敏  諄
中      華      民      國    八十九     年      三       月    十六    日
                                                                        Ｆ
台灣台中地方法院刑事判決                        八十八年度訴緝字第六七五號
    公  訴  人  臺灣台中地方法院檢察署檢察官
    被      告  甲○○  男四十九歲（民國○○○年○月○○日生）
                        住高雄市○○路六五之二號
                        居台南縣永康市○○街三一一巷十號
                        身分證統一編號：Ｚ000000000號
右列被告因業務侵占等案件，經檢察官提起公訴（八十一年度偵字第二三一號），本
院判決如左：
    主  文
甲○○意圖為自己不法之所有，而侵占對於業務上所持有之物，累犯，處有期徒刑柒
月。
    事  實
一、甲○○於民國（下同）七十七年年間曾觸犯偽造文書等罪，經臺灣高等法院裁判
    減刑並定執行刑一年八月確定，並於七十九年十一月四日執行完畢，詎仍不知悔
    ，原係巧合大飯店股份有限公司（下稱巧合大飯店）之客房部副主任，負責保管
    夜間週轉金及房客所繳住宿費用等業務，係從事業務之人，於八十年十一月八日
    凌晨三時許，保管當日在職期間所持有之週轉金及住宿費用計新台幣六萬六千六
    百五十元時，竟基於意圖為自己不法所有之犯意，將上開款項侵占入己，並捲款
    潛逃。
二、案經被害人巧合大飯店人事部經理蔡裕椿訴請台中市警察局第一分局報請臺灣臺
    中地方法院檢察署檢察官偵查起訴。
    理  由
一、訊據被告對於右揭事實坦承不諱，核與告訴代理人即巧合大飯店股份有限公司人
    事部經理蔡裕椿指訴之情節相符，並有該飯店新進人員任用審查報告表一紙在卷
    可稽，事證至臻明確，被告犯行洵堪認定。
二、核被告所為，係犯刑法第三百三十六條第二項之業務侵占罪。被告前於民國（下
    同）七十七年間曾犯偽造文書、許期及侵占等罪，經臺灣高等法院減刑並定執行
    刑一年八月確定，並於七十九年十一月四日執行完畢，此有台灣台中地方法院檢
    察署刑案資料查註紀錄表一份在卷可按，五年以內再犯本件有期徒刑以上之罪，
    為累犯，應依刑法第四十七條規定加重其刑。爰審酌被告犯罪之動機、目的、手
    段、品行不佳，詳如前述，此有台灣台中地方法院檢察署刑案資料查註紀錄表一
    份在卷可按、所生危害及犯罪後坦認罪愆，頗具悔意，惟犯罪後迄今仍未與告訴
    人達成民事和解，並返還侵占之款項之態度等一切情狀，量處如主文所示之刑。
據上論斷，應依刑事訴訟法第二百九十九條第一項前段，刑法第三百三十六條第二項
、第四十七條、罰金罰鍰提高標準條例第一條前段，判決如主文。
中    華    民    國      八十八      年      十二    月      三十一    日
                                      台灣台中地方法院刑事第二庭
                                              法  官  林  靜  芬
右正本證明與原本無異。
如不服本判決，應於判決送達後十日內向本院提出上訴狀，上訴於臺灣高等法院臺中
分院(須附繕本)。
                                              書記官  廖  梅  芬
中    華    民    國      八十        年              月        十      日
附錄論罪科刑實體法條文：
刑法第三百三十六條
對於公務上或因公益所持有之物，犯前條第一項之罪者，處一年以上七年以下有期徒
刑，得併科五千元以下罰金。
對於業務上所持有之物，犯前條第一項之罪者，處六月以上五年以下有期徒刑，得併
科三千元以下罰金。
前二項之未遂犯罰之。


司法院資訊處製作；財團法人民間司法改革基金會備份。
